# 2021-04-29 - Planlegging FHIR Fagforum møte nr 6

## Tilstede

## Agenda

1. Vi starter planleggingen av møte 6 FHIR fagforum
1. Questback på siste møte for å hente tilbakemeldinger
1. Møteplan for høsten
1. Eventuelt

## Møte 6

Terminologi on FHIR er forslaget

Hovedtema for møte terminologi

* problemstillinger for workshop er konkrete
  * Tarmscreening
* Lufte noen ideer for arkitektur på terminologi?
* Renè til å innlede på CodeSystem/ValueSystem/NamingSystem
* Viktig å kunne de ressursene
* FHIR og SNOMED og ontologi vs informasjonsmodell
  * Presentert for mange ganger?
  * Er problemstillingene forankret og forstått hos mange?  
  * SNOMED vs FHIR?

* Kurs ressurser
* Arkitekturskisser? Utkast må forankres
  * Målbilde - skisser, konseptuelle
  * High level målbilde
* SNOMED CT - prosedyrekodeverk, må konsekvensutredes, støtte innlegging i MTU
* Helseplattformen - med mye SNOMED ekspertise - klarer ikke prosedyrekoder basert på SNOMED CT
  * Eigil og Bård Grødem - har de konkrete FHIR impl?
  * Gjør de noe med samhandling
* Tarmscreening - bruker SNOMED - koder SNOMED ValueSet
  * HSØ prosjekt
* Helsenorge appointment løsning
  * FHIR integrasjon mot helsenorge
  * Appointment i produksjon
* Vital-signs - Internasjonalt perspektiv - LOINC, SNOMED i skjønn forening
  * Bjørn Næss - rundt kodeverk og terminologi rundt
    * SNOMED bør være en del av diskusjonen
  
* Nevne det i TSK
* Avslutning - lettbeint
* Kahoot og questback

## Møteplan 2021 høst

Fasade vs server
DIPS til infrastruktur møtet?
