# Møte 6 i FHIR fagforum

* Dato: 2021-06-02
* Klokkeslett: 1300-1500
* 67 deltakere på det meste

FHIR fagforum (FFF) er et åpent forum om bruk og implementering av HL7 FHIR i Norge. FFF er åpent for alle.

## Agenda

1. Velkommen og presentasjonsrunde (alle skriver i chatten hvor de kommer fra + aktuell erfaring/prosjekt), Thomas T Rosenlund, Direktoratet for e-helse (5 min)
1. Informasjon fra HL7 Norge Øyvind Aassve, Sykehuspartner (5 min)
1. Faglig om bruk av terminologi i FHIR, 30 min, Thomas T Rosenlund, Direktoratet for e-Helse
1. Forslag til arkitekturmålbilde for terminologi som også understøtter FHIR, 20 min, Espen S. Seland, Direktoratet for e-Helse
1. Faglig tema praktisk bruk av terminologi i koloskopi og terminologi-avklaringer, 30 min, Linn Brandt, Direktoratet for e-Helse
1. Eventuelt
1. Kahoot (Espen)

## Presentasjoner

* [Fagforum møte 6 + terminologi intro](../presentasjon/2021-06-02-FHIR-fagforum-terminologi.pdf)
* [Arkitekturmålbilde terminologi og FHIR](../presentasjon/2021-06-02-FFF-Arkitektur_terminologi.pdf)
* [Profilering og terminologi i tarmscreening](../presentasjon/FHIR-profilering-og-terminologi-Juni-2021.pdf)

## Velkommen presentasjonsrunde

Velkommen pluss chat.

## Info fra HL7 Norge

Nasjonalt rammeverk for profilering

## Faglig om terminologi i FHIR

Gjennomgang

## Arkitekturmålbilde

Hvilke brukertilfeller skal støttes?

* Gi meg oppdatert kodelist
* Oversette
* Gi meg gamle versjoner
* Validere kode

Terminologitjenester for hele sektoren via FHIR REST API

Statisk vs dynamisk og forvaltning av kodeverk

### Spørsmål

Stort område, en ting er terminologiserver og forvaltning og definisjon av kodeverk
* Tre verktøy, SIMPLIFIER, HealthTerm og PKT
* Trenger eierskap

Hvor skal vi fokusere innsatsen først?

## Praktisk bruk av terminologi i koloskopi

Praktiske utfordringer oppdaget gjennom tarmsckeening prosjektet.
Prosedyre ressursen
* spesifikke verdisett som må brukes, altså streng binding mot SNOMED CT
* Felles FHIR melding, men det var ikke greit juridisk, trengte derfor å skille på dette med forskellige profiler
* KNEIP - 

### Spørsmål

* Belika Viktig at dere tenker robusthet i tjenesten for klientene. Alltid en tilgjengelig.
* Hvor går eventuelt grense for hva Program kodeverk og terminologi skal levere i denne sammenhengen? (Øyvind)
  * Tidsbegrenset program, ikke noe apparat på plass for forvaltning på lang sikt akkurat nå
  * Vanskelig å se for seg at alt skal gjøres distribuert, må vel sentralisere noe funksjonalitet sentralt
* Er nok lurt å tenke desentralt i forbinddelse med teminologitjenester heller ha en sentral tjeneste som PIL for å tilgjengeliggjøre hvor terminologitjenestene ligger. Dersom all terminologi legges sentralt vil dette være svært lite fleksibelt.
* Nettopp det Jan Ivar skriver var jeg i ferd med å skrive. Savner litt arkitekturdiskusjonen i denne forbindelse. Ser ikke for meg at alt kan standardiseres nasjonalt, men at det må standardiseres innen samhandlingsområder.
* Betraktninger rundt governance og vedlikehold av profiler er veldig interessant
* Når vi arbeider internasjonalt med European medicinal agency og andre legemiddelverk i europa, har tilgjengelig kodeverkslister i ENA, jobber med å replikere disse verdisett på en måte i Norge og hva er kilden
* Standardene gir klare føringer for terminologien, IDMP standarden for eksempel
* Vi er veldig avhengig av at innsatsen er fokusert og at de samme definisjonene gjenbrukes og ikke alt defineres omigjen for hver anvendelse
  * Internasjonale implementasjonsguider må vi benytte, og her ligger også kode/terminologi binding, må sees i sammenheng med strategi for hele området

## Kahoot

Veldig gøy Kahoot!

## Takk for møtet 

## Takk for innsatsen så langt i år